臺灣彰化地方法院刑事判決　　　　　　　94年度訴字第1106號
公　訴　人　臺灣彰化地方法院檢察署檢察官
被　　　告　甲○○
　　　　　　　　　　　號(
指定辯護人　楊俊樂律師
上列被告因毒品危害防制條例，經檢察官提起公訴（九十四年度
偵字第三五０九號），本院認有刑事訴訟法第二百七十三條之一
第一項之情形，而改依簡式審判程序判決如下：
      主  文
甲○○連續幫助施用第一級毒品，累犯，處有期徒刑壹年肆月；
又轉讓第二級毒品，累犯，處有期徒刑捌月。應執行有期刑貳年
。
      犯罪事實
一、甲○○曾因違反肅清煙毒條例案件，經本院以八十六年度訴
    字第三八號判處有期徒刑三年四月確定，於民國九十一年六
    月二十四日執行完畢。詎猶不知悔改，甲○○與陳孟麒、許
    淑芬係朋友關係，與陳志菁係堂兄弟關係，明知其等三人均
    有施用第一級毒品海洛因之惡習，甲○○乃基於幫助陳孟麒
    、許淑芬、陳志菁（以上三人施用毒品部分，均另案偵查中
    ）非法施用毒品海洛因之概括犯意，為下列犯行：（一）自
    九十四年一月某日起至四月某日止，先後共計十次，每次由
    陳志菁出資新台幣（下同）五百元一千元不等，甲○○則出
    同額之金錢。由甲○○單獨前往彰化縣境內某地，向不詳年
　　籍綽號「大砲」、「紅腰」成　年男子，購得毒品海洛因後
  　，攜至伊與陳志菁約定之處所（均彰化縣內，或在路旁角落
    ，或在自小客車內），朋分約半數之海洛因予陳志菁，以供
    其非法施用。（二）其間，約自九十四年二月某日起至四月
    間某日止，先後共計六次，每次由陳孟麒與許淑芬共出資二
    千元至五千元不等，甲○○則出同額之金錢，並單獨前往彰
    化縣某地，向不詳年籍綽號「大砲」、「紅腰」成年男子，
　　購得毒品海洛因後，隨之攜回彰化縣北斗鎮○○路一六七巷
　  七十七號住處，朋分約半數之海洛因予陳孟麒與許淑芬，以
    供渠等非法施用。
二、甲○○另基於轉讓第二級毒品安非他命之犯意，於九十四年
    三月間某日，在甲○○位於彰化縣田中鎮○○路五五一號住
    處，無償轉讓安非他命一包（量些許，外以煙紙包裝）給蕭
    家模，以供其非法施用。
三、後經警根據線報，監察甲○○所使用門號00000000
    00號電話，並於九十四年五月五日將之拘提到案，始獲上
    情。
四、案經彰化縣警察局田中分局報告臺灣彰化地方法院檢察署檢
    察官偵查起訴。
    理　由
一、本件被告所涉非係死刑、無期徒刑、最輕本刑為三年以上有
    期徒刑之罪或高等法院管轄第一審案件以外之罪，並於本院
　　行準備程序時就被訴事實為有罪之陳述，本院合議經評議結
　　果，裁定改由一名法官獨任行簡式審判程序，先予敘明。
二、上揭犯罪事實，業據被告甲○○於警詢、偵訊時及本院行準
    備程序與審理中，均供承不諱，核與證人陳孟麒、許淑芬、
　　陳志菁、蕭家模於警詢、偵訊中證述相符，此外，並有00
  　00000000號電話監聽譯文附卷可稽。是被告之自白
　　與事實相符，堪以採信。從而，事證明確，其之犯行，足以
  　認定。
三、核被告甲○○所所為，係犯毒品危害防制條例第十條第一項
    （施用第一級毒品罪）之幫助犯、同條例第八條第二項轉讓
    第二級毒品罪。被告持有海洛因、安非他命之低度行為已分
　　別為上開幫助施用海洛因、轉讓安非他命之高度行為吸收，
 　 均不另論罪。被告先後多次幫助施用海洛因犯行，均時間緊
　　接，觸犯構成要件相同之罪名，顯係基於概括犯意反覆為之
  　，為連續犯，依法以一罪論，並加重其刑。又被告所犯上開
    二罪，犯意各別，罪質互異，應分論併罰。另查被告前因違
    反肅清煙毒條例案件，經本院以八十六年度訴字第三八號判
    處有期徒刑三年四月確定，於九十一年六月二十四日執行完
    畢，有臺灣彰化地方法院檢察署刑案資料查註紀錄表可，於
    五年內，再犯本件有期徒刑以上之罪，為累犯，依法加重其
    刑（其中幫助施用第一級毒品罪部分，應予遞加）。而被告
    所犯幫助施用第一級毒品，係從犯，依刑法第三十條第二項
    之規定，按正犯之刑減輕之。前開刑之加重及減輕，應先加
    後減。爰審酌被告之犯罪動機、目的、手段、所生之危害及
    犯罪後之態度等一切情狀，量處如主文所示之刑，並定應執
    行之刑。
據上論斷，應依刑事訴訟法第二百七十三條之一第一項、第二百
九十九條第一項前段，毒品危害防制條例第八條第二項、第十條
第一項，刑法第十一條前段、第三十條第二項、第四十七條、第
五十六條、第五十一條第五款，判決如主文。
本案經檢察官田德煙到庭執行職務。
中  華  民  國    九十四    年    八　　  月    五　  日
                 臺灣彰化地方法院刑事第一庭
                     法      官  洪  志  賢
以上正本證明與原本無異。
如不服本裁定，應於裁定送達後十日內向本院提出抗告狀 (須附
繕本 )。
中  華  民  國    九十四    年    八　　  月   十二   日
                    法院書記官  洪  年  慶
毒品危害防制條例第8條
轉讓第一級毒品者，處1年以上7年以下有期徒刑，得併科新臺幣
1百萬元以下罰金。
轉讓第二級毒品者，處6月以上5年以下有期徒刑，得併科新臺幣
70萬元以下罰金。
轉讓第三級毒品者，處 3年以下有期徒刑，得併科新臺幣30萬元
以下罰金。
轉讓第四級毒品者，處 1年以下有期徒刑，得併科新臺幣10萬元
以下罰金。
前四項之未遂犯罰之。
轉讓毒品達一定數量者，加重其刑至二分之一，其標準由行政院
定之。
毒品危害防制條例第10條
施用第一級毒品者，處6月以上5年以下有期徒刑。
施用第二級毒品者，處3年以下有期徒刑。
